【裁判字號】    98,訴,615
【裁判日期】    981130
【裁判案由】    損害賠償
【裁判全文】
臺灣嘉義地方法院民事判決               98年度訴字第615號
原      告  甲○○
被      告  乙○○
上列當事人間請求損害賠償事件，原告提起刑事附帶民事訴訟（
民國98年度附民字第159號），經刑事庭移送前來，本院於民國
98年11月25日言詞辯論終結，判決如下：
  主  文
被告應給付原告新臺幣佰貳拾貳萬元，及自民國九十八年十月
二十日起至清償日止，按週年利率百分之五計算之利息。
訴訟費用由被告負擔。
本判決於原告以新臺幣壹佰零柒萬肆仟元為被告供擔保後，得假
執行。
  事實及理由
一原告主張：被告與訴外人何茂盛、劉松水、莊志忠，共同意圖
  為自己不法之所有，於民國98年8月2日凌晨2時50分許，至原
  告位在嘉義市○區○○街83號住處，以螺絲起子、扳手等物破
  壞原告上開住處鐵門後，進入並竊取原告所有現金新臺幣（下
  同）302萬元、先總統誕辰紀念金幣3組、紀念幣6個、50元塑
  膠鈔100張、50元紙鈔100張、10元紙鈔50張、集畢冊1本、1元
  、5元、10元之紙幣約80張、100元紙幣30張、1角、2角、3角
  、1元、5元、10元之硬幣約300枚、美金130元、人民幣250元
  、泰銖200元、越南幣10,000元、金戒指及K金戒指各2只，古
  銀鐲4只等物，價值合計322萬元，得手後逃離現場，嗣為警查
  獲，因被告上開行為造成原告之損害，被告應負損害賠償責任
  ，爰依民法侵權行為法律關係，提起本訴。聲明：被告應給付
  原告322萬元，及自起訴狀繕本送達被告翌日起至清償日止，
  按週年利率5﹪計算之利息，並請准供擔保宣告假執行。
二被告則以：伊與何茂盛、劉松水、莊志忠共同行竊，對原告遭
  竊財物損失共322萬元沒意見，行竊所得財物非全部在被告身
  上，被告沒錢償還原告等語置辯。
三本院之判斷：
(一)原告主張：被告與訴外人何茂盛、劉松水、莊志忠共同意圖為
  自己不法之所有，於98年8月2日凌晨2時50分許，至原告位在
  嘉義市○區○○街83號住處，以螺絲起子、扳手等物破壞原告
  上開住處鐵門後，進入並竊取原告所有現金302萬元、先總統
  誕辰紀念金幣3組、紀念幣6個、50元塑膠鈔100張、50元紙鈔
  100張、10元紙鈔50張、集畢冊1本、1元、5元、10元之紙幣約
  80張、100元紙幣30張、1角、2角、3角、1元、5元、10元之硬
  幣約300枚、美金130元、人民幣250元、泰銖200元、越南幣10
  ,000元、金戒指及K金戒指各2只，古銀鐲4只等物，價值合計3
  22萬元等事實，為被告所不爭執，並經本院調取本院98年度易
  字第426號刑事案件卷宗，應堪認定。
(二)按因故意或過失，不法侵害他人之權利者，負損害賠償責任。
  數人共同不法侵害他人之權利者，連帶負損害賠償責任。民法
  第184條第1項前段、第185條第1項前段定有明文。又連帶債務
  之債權人，得對於債務人中之一人或數人或其全體，同時或先
  後請求全部或一部之給付。連帶債務未全部履行前，全體債務
  人仍負連帶責任。同法第273條亦定有明文。再竊取他人財物
  ，係對他人財物所有權之侵害，亦即侵害所有人對其所有物占
  有、使用及收益之權能，自屬對被害人為侵權行為。本件被告
  與何茂盛等人共同竊取原告之財物價值322萬元，則原告依侵
  權行為法律關係，請求被告負賠償責任，自屬有據。
(三)再給付無確定期限者，債務人於債權人得請求給付時，經其催
  告而未為給付，自受催告時起，負遲延責任。其經債權人起訴
  而送達訴狀，或依督促程序送達支付命令，或為其他相類之行
  為者，與催告有同一之效力。民法第229條第2項定明文。又遲
  延之債務，以支付金錢為標的者，債權人得請求依法定利率計
  算之遲延利息。應付利息之債務，其利率未經約定，亦無法律
  可據者，週年利率為5﹪。同法第233條第1項本文、第203條亦
  定有明文。本件被告於98年10月19日收受起訴狀繕本，有送達
  證書1紙可證。從而，原告依民法侵權行為之法律關係，請求
  被告給付322萬元，及自起訴狀繕本送達翌日即98年10月20日
  起至清償日止，按週年利率5％計算之利息，自屬有據，應予
  准許。
四本件原告陳明願供擔保以代釋明聲請宣告假執行，核無不合，
  爰酌定相當擔保金額，併准許之。
五本件事證已臻明確，兩造其餘攻擊防禦方法，經核與本判決結
  果不生影響，爰不一一論敘，併此敘明。
六據上論結，原告之訴為有理由，依民事訴訟法第78條、第390
  條第2項，判決如主文。
中    華    民    國    98    年    11    月    30    日
                  民事第三庭  法  官  蘇雅慧
正本係照原本作成。
如不服本判決，應於送達後20日內，向本院提出上訴狀並表明上
訴理由，如於本判決宣示後送達前提起上訴者，應於判決送達後
10日內補提上訴理由書（須附繕本）。
中    華    民    國    98    年    11    月    30    日
                              書記官  劉昀匊


司法院資訊處製作；財團法人民間司法改革基金會備份。
